---
  title: "Отчёт for Lab 3"
  author: "t1mow@yandex.ru"
  format: 
    md: 
      output-file: README.md
---

# Лабораторная работа №3

## Цель работы 

Продолжить работать с пакетом dplyr, развить практические навыки использования функций обработки данных пакета dplyr – функции select(), filter(), mutate(), arrange(), group_by(), поработать с пакетом nyclights13

## Исходные данные

  1. Программное обеспечение Windows 11 Pro
  2. Rstudio Desktop
  3. Интерпретатор языка R 4.4.2
  4. Git и Github

## Шаги

 1. Устанавливаем nyclights13 с помощью команды `install.packages("nycflights13")`

 2. Загружаем библиотеки:
 
```{r}
library(nycflights13)
library(dplyr)
```

 3. Выполняем задания:

 Сколько встроенных в пакет nycflights13 датафреймов?

```{r}
data(package = "nycflights13")$results[, "Item"]
```

 Сколько строк в каждом датафрейме?

```{r}
sapply(list(flights, airlines, airports, planes, weather), nrow)
```

 Сколько столбцов в каждом датафрейме?

```{r}
sapply(list(flights, airlines, airports, planes, weather), ncol)
```

 Как просмотреть примерный вид датафрейма?

```{r}
library(dplyr)
glimpse(flights)
```

 Сколько компаний-перевозчиков (carrier) учитывают эти наборы данных?

```{r}
length(unique(flights$carrier))
```

 Сколько рейсов принял аэропорт John F Kennedy Intl в мае?

```{r}
flights %>%
  filter(dest == "JFK", month == 5) %>%
  nrow()
```

 Какой самый северный аэропорт?

```{r}
airports %>%
  arrange(desc(lat)) %>%
  select(name, lat) %>%
  head(1)
```

 Какой аэропорт самый высокогорный (находится выше всех над уровнем моря)?

```{r}
airports %>%
  arrange(desc(alt)) %>%
  select(name, alt) %>%
  head(1)
```

 Какие бортовые номера у самых старых самолетов?

```{r}
planes %>%
  arrange(year) %>%
  select(tailnum, year) %>%
  head(5)
```

 Какая средняя температура воздуха была в сентябре в аэропорту John F Kennedy Intl?

```{r}
weather %>%
  filter(origin == "JFK", month == 9) %>%
  summarise(mean_temp_C = mean((temp - 32) * 5/9, na.rm = TRUE))
```

 Самолеты какой авиакомпании совершили больше всего вылетов в июне?

```{r}
flights %>%
  filter(month == 6) %>%
  group_by(carrier) %>%
  summarise(flight_count = n()) %>%
  arrange(desc(flight_count)) %>%
  head(1)
```

 Самолеты какой авиакомпании задерживались чаще других в 2013 году?

```{r}
flights %>%
  group_by(carrier) %>%
  summarise(avg_delay = mean(arr_delay, na.rm = TRUE)) %>%
  arrange(desc(avg_delay)) %>%
  head(1)
```

## Оценка результата

В результате работы была скачана библиотека nycflights13 и были выполнены задания с использованием наборов данных

## Вывод

Были проанализованы наборы данных пакета nyclights13, а также закреплены практические навыки использования функций обработки данных пакета dplyr.